---
title: Лабораторная работа 3. Задания
author: "Автор"
date: "10/02/2024"
output:
  html_document:
    df_print: paged
    keep_md: true
  word_document: default
  pdf_document:
    latex_engine: lualatex
    includes:
      in_header: preamble.tex
editor_options: 
  markdown: 
    wrap: sentence
---

# Задача

Рассмотрим телекоммуникационную сеть, состоящую из $p$ узлов-маршрутизаторов $R$ и $q$ соединяющих их линий связи $P$.
Каждая линия связи оценивается временем задержки сигнала измеряемым в миллисекундах: $$W=\{w_1,w_2,...,w_q\}$$ Маршрутизаторы, имеют горячее резервирование кратности: $$SR=\{sr_1,sr_2,...,sr_p\}\\ 1\leq sr_i\leq 5$$ Линии связи имеют дублирование кратности: $$SP=\{sp_1,sp_2,...,sp_q\}\\ 1\leq sp_i\leq 5$$ Для высококритичных приложений, например, для военной техники, обязателен резерв канала боевого управления, а скорость передачи данных оказывает существенное влияние на отклик системы в целом.
Требуется найти два (в общем случае можно рассматривать $r$) зарезервированных канала от узла $k$ к узлу $l$, не задействующих совместно незадублированные маршрутизаторы и линии связи, обеспечивающих суммарно минимальное время задержки.

# Указания к решению.

1.  Найти все $N$ не образующие петель маршруты $Rt$ от узла $k$ к узлу $l$.
    Это можно сделать вручную.
    На высокую оценку необходимо разработать и реализовать алгоритм, осуществляющий построение таких маршрутов.
    Допускается использование библиотечной функции.

2.  Занумеруем все возможные маршруты от $1$ до $n$ и сопоставим каждому из них соответствующее время задержки $t_i$, равное сумме времен по всем ребрам маршрута $i$.

3.  Введем в качестве варьируемых параметров бинарные переменные $x_i$, $i=1,...,n$.
    Здесь $x_i=1$, если маршрут номер $i$ выбран и $x_i=0$, если нет.
    Тогда целевая функция, которую необходимо минимизировать, будет иметь вид: $$F(\vec{x})=\sum_{i=1}^{N}t_ix_i\\$$ Так как необходимо найти $r$ независимых каналов, первое ограничение имеет вид (в простейшем случае для двукратного резервирования $r=2$): $$\sum_{i=1}^{N}x_i=r$$

4.  Далее требуется построить ограничение ресурсов для маршрутов.
    Столбцами матрыцы ограничений будут маршруты, а по строкам задействованные маршрутизаторы и линии связи.
    Следовательно, для всех маршрутов использующих совместно маршрутизатор (линию связи) можно записать ограничение: $$\sum_{i\in V(Rt)} x_i \leq SR\\ \sum_{i\in E(Rt)} x_i \leq SP$$

    В теории графов для графа $g$ множество его вершин обозначается как $V(g)$, а множество его рёбер $E(g)$.

5.  Решаем задачу линейного целочисленного программирования.

6.  Построить граф с выделенными найденными маршрутами.

# Варианты

Введите ваше ФИО в параметр функции **digest2int**

```{r message=FALSE}
library(digest)
library(extraDistr)
set.seed(digest2int('Кириленко Анна Олеговна'))
```

Переменная *simple* отвечает за выбор варианта сложности.

```{r}
simple <- TRUE
```

Далее на основании вашего ФИО и варианта сложности генерируются основные параметры задачи.
Число маршрутизаторов $p$:

```{r}
p <- ifelse(simple, rdunif(1,6,10), rdunif(1,25,50))
p
```

Число резервных маршрутов $r$

```{r}
r <- ifelse(simple,2,rdunif(1,3,5))
r
```

Граф маршрутизации

```{r message=FALSE}
library(igraph)

repeat
{
g <<- sample_gnp(p, ifelse(simple,0.2,0.05))
if(is_connected(g))
  break
}
```

Количество линий связи $q$

```{r}
q <- length(E(g))
q
```

Задержка линии связи $W$

```{r}
E(g)$weight <- rdunif(q,1,100)
E(g)$weight
```

Резервирование маршрутизаторов $SR$

```{r}
V(g)$standby <- if(simple) rep(2,p) else rdunif(p,r,5)
V(g)$standby
```

Резервирование линий связи $SP$

```{r}
E(g)$standby <- if(simple) rep(2,q) else rdunif(q,r,5)
E(g)$standby
```

Узлы, между которыми требуется обеспечить надежную связь

```{r}
v <- farthest_vertices(g)$vertices
v
k <- v[1]
l <- v[2]
```

# Ваш вариант

```{r include=FALSE, message=FALSE}
library(stringr)
latex_array <- \(x) gsub('(.{0,100})\\K,',',\\\\\\\\', paste(x, collapse = ',') |> paste0(',')  , perl=TRUE) |> str_sub(end = -4)
latex_adj_list <- \(g) g |> as_edgelist() |> apply(1, \(edg) edg |> paste(collapse = '\\ue')) |> latex_array()
```

Общая формулировка задачи выглядит следующим образом **(подстановка реализуется при сохранении, например html)**:

Рассмотрим телекоммуникационную сеть, состоящую из $p=`r p`$ узлов-маршрутизаторов $R$ и $q=`r q`$ соединяющих их линий связи $P$.
Сеть определяется граформ, заданным списком смежности: $$
\newcommand\ue{\mathrel{\bullet\mkern-3mu{-}\mkern-3mu\bullet}}
\{`r latex_adj_list(g)`\}
$$ Каждая линия связи оценивается временем задержки сигнала измеряемым в миллисекундах: $$W=\{`r latex_array(E(g)$weight)`\}$$ Маршрутизаторы, имеют горячее резервирование кратности: $$SR=\{`r if(simple) 2 else latex_array(V(g)$standby)`\}$$ Линии связи имеют дублирование кратности: $$SP=\{`r if(simple) 2 else latex_array(E(g)$standby)`\}$$ Требуется найти $r=`r r`$ зарезервированных канала от узла $k=`r k`$ к узлу $l=`r l`$, не задействующих совместно незадублированные маршрутизаторы и линии связи, обеспечивающих суммарно минимальное время задержки.

```{r echo=FALSE, fig.height=10}
plot(g, layout = layout.circle, edge.label = E(g)$weight)
```

# Оценивание

4-6 Поиск маршрутов вручную, задание ограничений вручную, простой вариант.

6-8 Автоматический поиск маршрутов, автоматическое или ручное задание ограничений, простой вариант.

8-10 Автоматическое решение общей задачи, отсутсвие явных циклов (используйте функции \*apply), продвинутая индексация.

```{r}
paths <- all_simple_paths(g, k, l)
paths
```

```{r}
weights_path <- function(paths, g, z)
{
  weights <- sapply(1 : length(paths), function(i) 
  {
    if (length(paths) == i)
    {
      weight1 <- E(g, path = paths)$weight
      return(weight1)
    }
  })
  weights <- unlist(weights)
  return(sum(weights))
}
```

```{r}
weights <- sapply(paths, weights_path, g)
```

```{r}
funcSR <- function(path, A, i) 
  {
    sr <- sapply(1 : length(path), function(x) 
    {
        path1 <- path[x]
        return(path1)
    })
    sr <- unlist(sr)
    A[sr, i] <<- 1
}
```

```{r}
funcSP <- function(path, A, i, g) 
  {
    rebrs <- sapply(1 : (length(path)-1), function(x) 
      {
        path1 <- path[x] 
        path2 <- path[x + 1]
        rebro <- get.edge.ids(g, c(path1, path2))
        return(rebro)
    })
    rebrs <- unlist(rebrs)
    A[p + rebrs, i] <<- 1
}
```

```{r}
Fun <- c(weights) 
A <- matrix(0, p + q + 1, length(paths)) 
B <- c(V(g)$standby)
B <- c(B, E(g)$standby)

```

```{r}
funcSR1 <- mapply(funcSR, paths, i = 1 : length(paths), A)
funcSP1 <- mapply(funcSP, paths, i = 1 : length(paths), MoreArgs = list(A = A, g = g))
```

```{r}
B <- c(B, r) 
A[p + q + 1, ] <- 1 
CD <- c(rep("<=", nrow(A)-1), "=")
```

```{r}
optimum <- lp(
  direction = "min",
  objective.in = Fun,
  const.mat = A,
  const.dir = CD,
  const.rhs = B,
  all.bin = TRUE
)
```

```{r}
optimum
optimum$solution
```

```{r}
solution <- which(optimum$solution == 1)
solution


```

```{r}
print_solution <- function(solution, A, i) 
  {
    print <- sapply(1 : length(solution), function(x) 
    {
        i <- solution
        print(A[i])
    })
}
```

```{r}
print_sol <- mapply(print_solution, solution, i = 1 : length(solution),  MoreArgs = list(A = paths))
```

```{r}
Result <- matrix(0, r, r) 
n <- 0
num <- 0
num_max <- 0
len <- length(solution)
end <- solution[len]
for (i in (1:length(solution)))
{
   s <- solution[i]
   if (s == end)
   {
     break
   }
   for (i1 in (i+1:length(solution)))
   {
     s1 <- solution[i1]
     for (j in (1:q))
     {
       path1 <- A[p+j, s]
       path2 <- A[p+j, s1]
       if (path1==1 && path2 == 1)
       {
         num <- num + 1
       }
     }
     Result[i, i1] <- num - 1
     num <- 0
     if (s1 == end)
     {
       break
     }
   }
}
```

```{r}
for (i in 1 : r)
{
  for (j in 1 : r)
  {
    number <- Result[i, j]
    if (number == 0)
    {
      Result[i, j] <- 100
    }
  }
}
```

```{r}
count <-1 
for (m in (1:count))
{
  x <- which (Result == min(Result), arr.ind = TRUE)
  j <- x[1, 2] 
  i <- x[1, 1] 
  s <- solution[i]
  s1 <- solution[j]
  print(paths[s])
  print(paths[s1])
  print(Result[i,j])
  Result[i,j] <- 100
}

```

```{r}
print_sol
```
